【裁判字號】    97,上易,115
【裁判日期】    970401
【裁判案由】    傷害等
【裁判全文】
臺灣高等法院臺中分院刑事判決         97年度上易字第115號
上  訴  人  臺灣苗栗地方法院檢察署檢察官
上  訴  人
即  被  告  丙○○
            丁○○
被      告  乙○○
上列上訴人因傷害等案件，不服臺灣苗栗地方法院96年度易字第
903號，中華民國96年11月29日第一審判決（起訴案號：臺灣苗
栗地方法院檢察署96年度偵字第3781號），提起上訴，本院判決
如下：
    主  文
上訴駁回。
丙○○、乙○○各緩刑參年。丁○○緩刑貳年。
    事實及理由
一、本案經本院審理結果，認第一審判決認事用法及量刑均無不
    當，應予維持，並引用第一審判決書記載之事實、證據及理
    由（如附件）。
二、上訴人即被告 (下稱被告)丁○○否認有傷害之犯行，辯稱
    係對方造成的等語，丙○○、乙○○雖不否認有進入丁○○
    管理之超級市場辦公室，惟均否認有何無故侵入他人建築物
    之意圖，並辯稱係與丁○○有認知上差異云云。
    。然本件被告丙○○、乙○○既不否認有進入丁○○管理超
    級市場之辦公室內，惟渠二人係為了與丁○○之員工即證人
    孫瑞妃理論，丁○○為避免起爭端既已表示拒絕，被告丙○○、乙○○已無任何誤認之可能，上開辯詞，乃畏罪卸責之
    詞，又被告丁○○對於丙○○、乙○○兄弟擅自進入辦公室
    後，先遭丙○○持熱水瓶扔擲，復遭丙○○、乙○○二人聯
    手毆打，致丁○○不甘示弱，亦加以反擊，而發生互毆之情
    形，已經證人即被告丙○○、乙○○證稱在卷，並有丙○○
    之診斷證明書在卷可按，本件被告丁○○在本院既未提出其
    他有利之證據及辯解，是其前揭所辯，乃飾卸之詞，亦無足
    採。被告丙○○之無故侵入他人建築物罪、毀損及傷害罪及
    丁○○前開傷害罪，已堪認定，並經原審法院詳敘其理由，
    被告丙○○、丁○○上訴意旨仍執前詞，否認犯罪，為無理
    由，應予駁回。
三、公訴人依告訴人丁○○之聲請以原審量刑過輕為由上訴，但
    量刑係屬事實審法院之職權，苟無違背法定刑之規定或顯然
    不當，即難指為違法。查本件被告只因懷疑告訴人之員工與
    其父親有曖昧關係，基於為母討公道之心，即擅自進入告訴
    人之辦公室，並與告訴人發生互毆，原判決針對侵入他人建
    築物部分，量處被告丙○○、乙○○各拘役40日、傷害罪部
    分，量處被告丙○○、乙○○各有期徒刑2月、又丙○○毀
    損罪部分，量處拘役30日，核無違背法定刑之規定，亦無顯
    然不當之情形，尚難指為違法。公訴人上訴意旨指摘原判決
    量刑過輕為無理由，亦應予駁回。
四、末查本件被告丙○○、乙○○、丁○○均未曾受有期徒刑以
    上刑之宣告，有臺灣高等法院被告前案紀錄表在卷可稽，被
    告丙○○、乙○○因家庭糾紛，欲查看丁○○員工行動電話
    ，竟擅自進入他人建築物內，而衍生上開侵入他人建築物、
    傷害及毀損事件，丁○○基於保護權益，始與被告丙○○、
    乙○○發生互毆，方式雖有些許不當，尚難認有立即執行之
    必要，且本件雙方業已達成和解，有苗栗縣公館鄉調解委員
    會調解書一份在卷可稽，被告3人經此次教訓，當知警惕，
    爾後處理糾紛時，應知如何採取適當之方式，而無再犯之虞
    ，本院認其所宣告之刑，以暫不執行為適當，併予宣告被告
    丙○○、乙○○各緩刑3年，丁○○緩刑2年，以啟自新。
據上論斷，應依刑事訴訟法第373條、第368條，刑法第74條第1
項第1款，判決如主文。
本案經檢察官甲○○到庭執行職務。
中    華    民    國    97    年    4    月     1    日
            刑事第六庭  審判長法  官  李  文  雄
                              法  官  邱  顯  祥
                              法  官  林  靜  芬
上列正本證明與原本無異。
不得上訴。
                              書記官  高  勳  楠
中    華    民    國    97    年    4    月     1    日


司法院資訊處製作；財團法人民間司法改革基金會備份。
